【裁判字號】    92,交抗,299
【裁判日期】    920708
【裁判案由】    違反道路交通管理處罰條例
【裁判全文】
臺灣高等法院交通事件裁定                        九十二年度交抗字第二九九號
    抗  告  人  甲○○
    即受處分人
右抗告人因違反道路交通管理處罰條例案件，不服臺灣基隆地方法院，中華民國九十
二年一月二十日所為裁定（九十一年度交聲字第二九０號），提起抗告，本院裁定如
左：
    主  文
抗告駁回。
    理  由
一、本件原裁定以抗告人即異議人於九十一年八月十日行經汐止市○○路○段將車輛
    停靠於路旁，為員警所盤查，異議人當時身上有濃厚酒味且拒絕接受酒精測試等
    ，有卷附之台北縣警察局汐止分局九十一年十一月二十日汐警交裁字第０九一０
    ０二一四一一號答覆異議人之書函記載「異議人於九十年八月十日行經汐止市○
    ○路○段將車輛停靠於路旁，為員警所盤查，異議人當時身上有濃厚酒味且拒絕
    接受酒精測試」等；復有台北縣警察局北縣警交字第Ｃ00000000號舉發
    違反道路交通管理事件通知單附卷可稽，異議人甲○○到庭陳稱：「其於九十一
    年八月十日凌晨二時零七分被舉發前，在內湖與親戚朋友喝酒及唱歌，未計算喝
    多少啤酒也不知何時結束，離開內湖親戚家後伊即自行開車上高速公路，惟因身
    體不適而於汐止交流道下高速公路停放路旁，本預計改搭計程車回家時，適有員
    警敲車窗臨檢，伊即拿其行照及駕照交執勤員警檢查，隨後執勤員警又要求進行
    酒測，伊乃表示其於該處休息，原則上同意進行酒測，但要求執勤員警在單據上
    載明伊係在休息狀態中，執勤員警卻表示要將伊送辦，伊一直到警察撤哨均未進
    行酒測」等語，堪認異議人係於九十一年八月十日凌晨服用酒類後，自行開車離
    開內湖，行經高速公路於汐止交流道下高速公路，而於凌晨二時許停放於汐止市
    ○○路○段路旁時，為當時正設點臨檢之執勤員警發現臨檢，並因其身上有濃厚
    酒味要求進行酒精測試等情無訛，則異議人有酒後駕車之事實已甚為顯然。復查
    ，執勤員警係依客觀事實認異議人於停車前有前開服用酒類駕車之事實，而要求
    異議人接受酒精測試，此有台北縣警察局汐止分局前開書函及舉發通知單附卷可
    按，且異議人亦自承「其以執行員警須在舉發通知單上載明異議人係在休息狀態
    中之要求，作為進行酒精測試之條件」，惟異議人以此等欠缺法律依據之要求為
    酒精測試之條件，實與正面拒絕酒精測試無異，均屬道路交通管理處罰條例第三
    十五條第三項所規定之「拒絕接受第一項測試之檢定」，且不因異議人被舉發時
    確實已經停車休息而有差異，則原處分機關依據道路交通管理處罰條例第三十五
    條第一項、第三項及第六十七條第二項之規定裁處異議人罰鍰新台幣六萬元，並
    吊銷駕駛執照且三年內禁考，於法並無不合，本件異議人之異議為無理由，應予
    駁回。
二、抗告意旨略以抗告人會同報警警察到汐止分局備案，卻遭值勤員警驅離，為何不
    依法將抗告人之車輛扣押保管竟任意放行，抗告人無酒醉駕車，因為北上長途駕
    車體力不支，心想下交流道休息或採取其他合適措施，抗告人因為長途開車台中
    北上身體已感到不適而先行離開，其間喝不到二杯的酒，時間為十二時五十分，
    抵達汐止交流道約一時三十分，原裁定應記載為未在行進中配合進行酒測，抗告
    人事後曾打電話到汐止大同分局陳述希望保有個人權益請求說明，電話被轉到三
    組，據三組人員說法，當天我應立即報警或向該單位反映，抗告人有這樣作，但
    沒有任何合理解釋，讓人無所適從。
三、按「汽車駕駛人，駕駛汽車經測試檢定有左列情形之一者，處新台幣一萬五千元
    以上六萬元以下罰鍰，並當場禁止其駕駛及吊扣其駕駛執照一年。因而肇事致人
    受傷者，並吊扣其駕駛執照二年；致人重傷或死亡者，吊銷其駕駛執照，並不得
    再考領：一、酒精濃度超過規定標準、二吸食毒品、迷幻藥、麻醉藥品及其相類
    似之管制藥品」及「汽車駕駛人拒絕接受第一項測試之檢定者，處新臺幣六萬元
    罰鍰，並當場移置保管其車輛及吊銷其駕駛執照；如肇事致人重傷或死亡者，吊
    銷其駕駛執照，並不得再考領」、「汽車駕駛人，曾依第第三項前段之規定吊銷
    駕駛執照者，三年內不得考領駕駛執照」，道路交通管理處罰條例第三十五條第
    一項、第三項及第六十七條第二項分別定有明文。查抗告人於九十一年八月十日
    二時七分，駕駛六Ｄ─二五六七號自小客車，在汐止市○○路○段，駕駛人發現
    路檢即將車輛停於路旁，並拒絕酒精測試，經警舉發之事實，有舉發違反道路交
    通管理事件通知單在卷可稽，又抗告人係在距離交通稽查點六十公尺處停車，被
    事先安置於前哨站之警員發現抗告人將車停在路旁，未再往前開，意圖規避交通
    稽查，經警員發現立即趨前盤查，發現抗告人身上酒味甚濃，眼神呆滯，顯有酒
    後駕車之嫌，經執行員警當場以電子酒精測定器請抗告人測試時，抗告人以未駕
    車為由拒絕接受酒精濃度檢測等，有台北縣警察局汐止分局九十二年一月十五日
    汐警交字第０九一００二四八一四號函可憑，抗告人於原審亦承認九十一年八月
    十日有喝酒，在內湖與親戚朋友喝酒及唱歌，未計算喝多少啤酒，離開內湖親戚
    家後伊即自行開車上高速公路，惟因身體不適而於汐止交流道下高速公路停放路
    旁，本預計改搭計程車回家時，適有員警敲車窗臨檢，伊即拿其行照及駕照交執
    勤員警檢查，隨後執勤員警又要求進行酒測，伊乃表示其於該處休息，原則上同
    意進行酒測，但要求執勤員警在單據上載明伊係在休息狀態中，執勤員警卻表示
    要將伊送辦，伊一直到警察撤哨均未進行酒測等，足見抗告人有酒後駕車上高速
    公路及下高速公路並於路旁拒絕員警酒測之行為，抗告人違規之事實明確，抗告
    人雖以員警為何不依法將抗告人之車輛扣押保管竟任意放行等，惟查警員如有未
    依法扣押抗告人之車輛，亦僅警員於執勤應檢討改進之問題，無法推翻抗告人前
    揭違規之事實，再抗告人以事後曾打電話到汐止大同分局陳述希望保有個人權益
    請求說明，電話被轉到三組，據三組人員說法，當天我應立即報警或向該單位反
    映，抗告人有這樣作，但沒有任何合理解釋等，抗告人此之所述，亦無法證明其
    無酒後駕車於路旁拒絕員警酒測之行為，抗告人違規事實明確，原審因認原處分
    機關依道路交通管理處罰條例第三十五條第一項、第三項及第六十七條第二項之
    規定裁處抗告人罰鍰新台幣六萬元，並吊銷駕駛執照且三年內禁考，於法並無不
    合，而駁回抗告人於原審之異議，揆諸前揭之規定，並無違誤，抗告人之抗告為
    無理由，應予駁回。
四、依道路交通管理處罰條例第八十九條，道路交通案件處理辦法第二十六條，刑事
    訴訟法第四百十二條裁定如主文。
中      華      民      國    九十二   年      七      月      八      日
                              臺灣高等法院交通法庭
                                  審判長法  官  陳  正  雄
                                        法  官  許  錦  印
                                        法  官  許  宗  和
右正本證明與原本無異。
不得再抗告。
                                        書記官  廖  艷  莉
中      華      民      國    九十二   年      七      月      十      日


司法院資訊處製作；財團法人民間司法改革基金會備份。
